【裁判字號】    95,交聲,313
【裁判日期】    950628
【裁判案由】    違反道路交通管理處罰條例聲明異議
【裁判全文】
臺灣臺北地方法院交通事件裁定         95年度交聲字第313號
原處分機關  臺北市交通事件裁決所
異  議  人
即受處分人  甲○○
上列異議人即受處分人因違反道路交通管理處罰條例案件，對於
台北市交通事件裁決所中華民國九十五年三月二十四日所為之處
分（原處分案號：北市裁二字第裁二二－Ａ五Ｉ三０五０九五號
），聲明異議，本院裁定如下：
    主  文
異議駁回。
    理  由
一、按汽車行近行人穿越道前，應減速慢行，遇有行人穿越時，
    無論有無交通警察指揮或號誌指示，均應暫停讓行人先行通
    過，又按汽車：指在道路上不依軌道或電力架線而以原動力
    行駛之車輛（包括機器腳踏車），道路交通安全規則第一百
    零三條、第二條第一款分別定有明文；而汽車駕駛人，駕駛
    汽車，行近行人穿越道，不減速慢行或行人穿越道有行人穿
    越時，不暫停讓行人先行通過者，處新臺幣（下同）六百元
    以上一千八百元以下罰鍰，道路交通管理處罰條例第四十四
    條第二項亦定有明文。
二、本件處分經過：本件異議人即受處分人甲○○於民國（下同
    ）九十五年二月七日十五時二十二分許，騎乘其所有車號Ｋ
    三Ｊ－二九一號之重型機車，行經臺北市○○區○○路與民
    生西路路口之際，因行近行人穿越道，且該行人穿越道適有
    行人穿越，竟未暫停讓行人先行通過，而為在該路口執勤之
    臺北市政府警察局大同分局交通警察大隊員警乙○○當場攔
    停稽查，並以受處分人有違反道路交通管理處罰條例第四十
    四條第二款規定不禮讓行人之事由掣發台北市政府警察局舉
    發違反道路交通管理事件通知單（北市警交大字第Ａ000
    00000號）舉發，嗣受處分人於收受舉發通知單後，乃
    於舉發通知單所載之應到案日期（九十五年二月二十二日）
    前向原處分機關提出申訴，經原處分機關函請舉發單位調查
    結果，仍認受處分人有前開違規行為（舉發員警將異議人車
    號Ｋ三Ｊ－二九一號誤植為車號Ｋ三Ｊ－五二九一號部份已
    更正），原處分機關爰依道路交通管理處罰條例第四十四條
    第二款、違反道路交通管理事件統一裁罰基準及處理規則第
    四十三條、第四十四條、第六十一條及違反道路交通管理事
    件統一裁罰基準表之規定，裁處受處分人罰鍰一千二百元。
三、訊據受處分人固承認其有於前述時、地駕駛前揭車牌號碼之
    重型機車為警攔停之事實，惟否認其有違反道路交通管理處
    罰條例之行為，辯稱：證人即舉發員警乙○○看到四面紅燈
    是不確實的，應該只能看到一邊紅燈或者二邊紅燈，而且當
    時天色昏暗，員警應為判斷錯誤云云。
四、經查：受處分人確有於前揭時、地駕駛前揭車號之重型機車
    ，行近行人穿越道，且該行人穿越道有行人穿越時，不暫停
    讓行人先行通過之違規事實，業經證人即目睹受處分人違規
    行駛繼而開單告發受處分人之員警乙○○於本院九十五年五
    月二十六日調查時證稱：「（問：請說明紅單開立的經過？
    ）受處分人當時是從寧夏路由南往北方向行駛，到了民生西
    路左轉，當時是屬於四面紅燈的狀況，因為那邊是寧夏的夜
    市，特別設置四面紅燈的狀況，以便行人行走，四面紅燈亮
    起時，行人專用號誌會有三十一秒的時間，以供行人行走。
    」、「（問：當時你站在何處？）我當時是騎乘摩托車由民
    生西路西向東方向行駛，就四面紅燈，我就停在第一排，就
    剛好看到受處分人闖越紅燈左轉，因為那個路口比較特別在
    四面紅燈亮起時，中間是劃白色實線大叉，行人可以分別行
    走，也可以斜進，受處分人當時正由人群中穿越，所以我才
    開立他未禮讓行人先行的紅單」等語明確（本院當日訊問筆
    錄參照）。又交通警察掣單舉發違反道路交通管理處罰條例
    所列之違規事實，本質上為行政處分，係公務員基於職務上
    之權力，依法就特定之具體事件所為之具公法上效果之單方
    面行政行為，基於公務員為公法上行為具有公信力之原則，
    該行政行為當可被推定為真正，其據以依法處分之事實認定
    亦為正確無誤。從而，本件受處分人既未就執勤員警之舉發
    有誤提出相關證據以供調查，本院經查亦無任何證據足資證
    明執勤員警有捏造事實違法取締之情事，則執勤員警本其維
    護交通秩序、安全職責所為之舉發，自應受到合法、正確之
    推定，受處分人雖以前開情詞置辯，尚難認其辯解為可採。
    是本件受處分人之違規行為堪予認定。
五、綜上所述，受處分人確有於前揭時、地駕駛前開車牌號碼之
    重型機車行近行人穿越道，且該行人穿越道有行人穿越時，
    不暫停讓行人先行通過之違規行為，原處分機關依道路交通
    管理處罰條例第四十四條第二款、違反道路交通管理事件統
    一裁罰基準及處理規則第四十三條、第四十四條、第六十一
    條及違反道路交通管理事件統一裁罰基準表之規定裁處受處
    分人罰鍰一千二百元，核無違誤，受處分人仍執前詞，指摘
    原處分不當，為無理由，應予駁回。
據上論斷，應依道路交通案件處理辦法第十九條，裁定如主文。
中    華    民    國    95    年    6     月    28    日
                  交通法庭    法  官  官信成
本件正本證明與原本無異。
如不服本裁定，應於送達後五日內，向本院提出抗告狀。
                              書記官  陳靜君
中    華    民    國    95    年    6     月    29    日


司法院資訊處製作；財團法人民間司法改革基金會備份。
